# 政策性搬迁

提问人：kingsen307 时间：2014-12-08 23:20:07
请教关于在 2012 年 10 月之前完成政策性搬迁的,用于购置土地使用权及固定资产如何进行会计处理? 借:固定资产 1000 贷:银行存款 借:专项应付款 1000 贷: 资本公积 1000

回答人：chenyiwei
你说的“2012年 10 月”是税务处理上需要考虑的问题。会计上并没有将此作为会计政策变更的“分水岭”。 在会计上，执行新企业会计准则的，按《企业会计准则解释第 3 号》第四条规定处理；执行原制度的，按财企[2005]123号文处理。